臺灣高雄地方法院民事裁定
111年度消債更字第185號
聲  請  人  徐碧君  
0000000000000000

0000000000000000

0000000000000000

上列當事人因消費者債務清理事件聲請更生，本院裁定如下：
    主  文
聲請人徐碧君自中華民國一一一年十二月七日下午四時起開始更
生程序。
命司法事務官進行本件更生程序。
    理  由
一、聲請意旨略以：伊有不能清償債務情事，前依消費者債務清
    理條例（下稱消債條例）規定，向遠東國際商業銀行股份有
    限公司(下稱遠東銀行)聲請前置協商，惟協商不成立。伊又
    未經法院裁定開始清算程序或宣告破產，爰聲請更生等語。
二、按債務人不能清償債務或有不能清償之虞者，得依本條例所
    定更生或清算程序，清理其債務；債務人無擔保或無優先權
    之本金及利息債務總額未逾新臺幣（下同）12,000,000元者
    ，於法院裁定開始清算程序或宣告破產前，得向法院聲請更
    生；法院開始更生程序之裁定，應載明其年、月、日、時，
    並即時發生效力；法院開始更生或清算程序後，得命司法事
    務官進行更生或清算程序，必要時得選任律師、會計師或其
    他適當之自然人或法人1人為監督人或管理人，消債條例第3
    條、第16條第1項、第42條第1項、第45條第1項分別定有明
    文。
三、經查：
  ㈠聲請人前於民國111年4月12日向遠東銀行聲請前置協商，協
    商不成立，嗣於111年6月27日具狀向本院聲請更生等情，有
    前置協商不成立通知書（卷第17頁）、遠東銀行函（卷第64
    至77頁）附卷可稽，堪信為真實。
  ㈡聲請人於109年度無申報所得，110年度申報所得為新臺幣(下
    同)34,400元，平均每月所得為2,867元(本裁定計算方式均
    採元以下四捨五入)，名下無財產，有國泰人壽保單1張，保
    單號碼0000000000號之解約金為7,925元(保單借款餘額約78
    ,000元)；南山人壽保單4張，其中3張保單號碼為Z00000000
    0、Z000000000、Z000000000號之解約金各為4,537元、429
    元、20,718元，另1張已失效；至康健人壽保單無解約金；
    上開解約金合計共33,609元(計算式：7,925＋25,684＝33,609
    )；聲請人自陳自109年6月至110年11月間工作不穩定，後補
    充係受雇於彩券業者販售公益彩券，每月收入22,000元，11
    0年12月起迄今任職於客尼亞克貿易有限公司(下稱客尼亞克
    公司)，每月薪資25,250元，未領有補助或給付等情，有109
    年至110年綜合所得稅各類所得資料清單及財產歸屬資料清
    單(卷第8、11至12頁)、財產及收入狀況說明書（卷第9、14
    至15頁）、債權人清冊（卷第19至21頁）、戶籍謄本（卷第
    92頁）、勞工保險被保險人投保資料表（卷第10頁正反面）
    、個人商業保險查詢結果表（卷第90至91頁）、財團法人金
    融聯合徵信中心前置協商專用債權人清冊（卷第25至27頁）
    、信用報告（卷第22至24頁）、社會補助查詢表（卷第61之
    2頁）、租屋補助查詢表（卷第61之1頁）、勞動部勞動力發
    展署高屏澎東分署函（卷第63頁）、勞動部勞工保險局函（
    卷第62頁）、存簿暨交易明細表(卷第36頁)、薪資彙總表(
    卷第13、88頁)、收入切結書(卷第89頁)、聲請人每月收支
    說明書(卷第117頁)、聲請人陳報狀(卷第84至87頁、125至1
    26頁)、國泰人壽保險股份有限公司函(卷第79至80頁)、南
    山人壽保險股份有限公司函(卷第82至83頁）、國際康健人
    壽保險股份有限公司函(卷第78頁)等附卷可參，而本院依職
    權就聲請人之薪資資料函詢克尼亞客公司未獲回覆（參卷第
    60頁送達證書）；依聲請人上述工作、收入情形，認以聲請
    人任職於客尼亞克公司之每月薪資25,250元，核算其現在償
    債能力之基礎，較屬妥適。
  ㈢關於聲請人必要生活費用部分，聲請人主張每月支出16,471
    元(含房屋租金8,500元，卷第14頁)，後補充為每月支出22,
    295元(卷第117頁)，並提出租賃契約書、收款明細欄為證(
    卷第38至44頁)。按債務人必要生活費用，以最近1年衛生福
    利部或直轄市府所公告當地區每人每月最低生活費1.2倍定
    之，消債條例第64條之2第1項定有明文。本院參酌衛福部社
    會司所公告111年度高雄市最低生活費為14,419元，1.2倍即
    17,303元。又該最低生活費用之標準，係照當地最近1年平
    均每人消費支出60％，依其基準之家庭收支調查報告調查表
    格式所示有關經常性支出之調查項目，其原即包括利息支出
    、食品、衣著、房租及水費、電費、醫療保健、交通、娛樂
    、教育等基本生活需求。本院認在聲請人並無特殊需求，應
    以此最低生活費之1.2倍即17,303元認係其個人必要生活費
    用，逾此範圍，則無必要。
  ㈣關於聲請人扶養支出部分，聲請人原稱須負擔母親郭惠珍之
    扶養費，每月5,000元，嗣於111年8月8日、111年10月3日具
    狀表示不再負擔母親孝親費用等語（卷第87、125頁），爰
    不將母親扶養費列為聲請人必要支出。
　㈤綜上所述，聲請人目前每月收入25,250元，扣除個人必要支
    出17,303元後，剩餘7,947元，而聲請人目前負債總額為4,4
    24,756元（卷19第至21頁、第64頁，包括：遠東銀行、國泰
    世華銀行、花旗(台灣)銀行、元大銀行、中國信託銀行、台
    新資產管理公司、慶豐商業銀行、元大國際資產管理公司、
    台灣金聯資產管理公司、台新資產管理公司、良京實業股份
    有限公司，扣除保單解約金33,609元後，以每月所餘逐年清
    償，至少須約46年【計算式：(4,424,756－33,609）÷7,947÷
    12≒46】始能清償完畢，應認其已不能清償債務。此外，聲
    請人無擔保或無優先權之債務總額未逾12,000,000元，且無
    消債條例第6條第3項、第8條或第46條各款所定駁回更生聲
    請之事由存在。則聲請人聲請更生為有理由，應予准許，爰
    命司法事務官進行本件更生程序。
四、依消債條例第11條第1項、第45條第1項、第16條第1項，裁
    定如主文。
中　　華　　民　　國　　111 　年　　12　　月　　7 　　日
              　　民事庭　　　法　官　陳美芳
以上正本係照原本作成。
本裁定不得抗告。
中　　華　　民　　國　　111 　年　　12　　月　　7 　　日
  　                        　書記官　胡美儀